【裁判字號】    92,簡上,37
【裁判日期】    920704
【裁判案由】    竊盜
【裁判全文】
臺灣桃園地方法院刑事判決                          九十二年度簡上字第三七號
    上  訴  人
    即  被  告  乙○○
                丁○○
右列上訴人即被告因竊盜案件，不服本院中壢簡易庭九十一年度壢簡字第八一六號，
中華民國九十一年十一月十八日一審刑事簡易判決（檢察官聲請簡易判決處刑書案號
：九十年度偵字第一四三六五號），提起上訴，本院判決如左：
        主  文
原判決撤銷。
乙○○、丁○○結夥三人竊盜，各處有期徒刑陸月，如易科罰金均以參佰元折算壹日
。
        事  實
一、乙○○、丁○○與另一姓名年籍不詳之成年男子，共同基於意圖為自己不法之所
    有之犯意聯絡，於民國九十年八月二十七日凌晨三時許，由該姓名年籍不詳之成
    年男子駕駛未掛車牌之呂美容所有之自用小貨車（該車之車號為000－000
    0號，已於八十四年三月卅一日註銷車號），至桃園縣龍潭鄉三和村十一鄰直坑
    二七之四號己○○所有房屋前，由乙○○、丁○○下車共同竊取己○○置於屋前
    之白鐵門三片（價值約新台幣【下同】三萬元），渠二人甫將該批白鐵門搬上前
    開自用小貨車上，欲離去之際，適為己○○發覺通知家人及鄰居前來圍捕，乙○○等三人乃即分頭逃離現場，其中前開姓名年籍不詳之成年男子駕駛上開自用小
    貨車逃竄至龍潭鄉○○路與澢滴水路交岔路口處棄車逃逸不知所蹤，在車下之丁○○與乙○○因未及上車，均徒步往龍新路與澢滴水路交岔路口處之橋頭方向逃
    跑，己○○追趕之過程中先追及丁○○，然仍為丁○○所擺脫逃離，不知所蹤，
    後己○○又追及乙○○，並拉住乙○○之手，乙○○假意附和己○○共赴派出所
    之提議，隨即掙脫，往龍新公路下方之溪流逃跑躲藏，直至該日凌晨五時四十分
    許，己○○之鄰居庚○○在溪流旁發現上半身赤膊、下身著短褲、赤腳行走之乙○○，乙○○拾起溪邊石頭作勢欲攻擊庚○○，後因己○○之子戊○○會同警方
    適時趕到，而將乙○○當場逮捕。
二、案經己○○訴由桃園縣警察局平鎮分局報告臺灣桃園地方法院檢察署檢察官偵查
    起訴。
        理  由
一、訊據被告乙○○、丁○○二人皆矢口否認右開犯行，被告乙○○辯稱：伊於九十
    年八月二十六日上午與被告丁○○、甲○○坐甲○○之車子至省立新竹醫院探甲○○姨媽的病，下午一時許回程時，在新埔碰到一個朋友，伊就在該處與該朋友
    一起喝酒，伊妹夫丁○○、姊夫甲○○就先回去，伊一直在新埔喝酒喝到傍晚，
    喝醉了，就走路要回甲○○位在龍潭中興路一八七巷二三號之承租居所，但在半
    路上就被戊○○等人無端抓起來云云；被告丁○○辯稱：伊與被告乙○○、甲○○於九十年八月二十六日上午一起去省立新竹醫院探望甲○○的姨媽的病，回程
    之時，在新埔碰到被告乙○○的朋友，因伊不太會喝酒，所以在新埔時就只喝了
    一點酒，後來就與甲○○回龍潭中興路之居所，伊回到龍潭中興路一八七巷二三
    號之後也沒有再出門云云。惟查：告訴人己○○於警、偵訊、本院調查時指稱伊
    於九十年八月二十七日凌晨三時許，聽到屋外鐵碰鐵的聲音，走出去查看，看見
    一部未掛號牌之藍色中華小貨車，車上有一人，車下有二人正在搬伊之白鐵門上
    車準備離去，伊就大喊抓小偷並吹口哨通知家人及鄰居幫忙抓，在車上之人伊未
    看清楚，伊看清楚在車下搬白鐵門之其中一人為被告乙○○，另一人之長相則與
    被告丁○○相似，且伊在追逐之過程中除了曾抓住被告乙○○外，亦曾抓到長相
    與被告丁○○相似之人，然抓到後，又被其跑掉，伊抓住被告乙○○後，乙○○
    索性不跑了，伊跟乙○○說到派出所去，乙○○說好，然後來又掙脫，往公路下
    方之林地溪流逃跑，迨凌晨五時四十分許，鄰居庚○○在溪流發現一上半身赤膊
    、下身著短褲、赤腳行走之男子，伊馬上認出該男子就是乙○○，其又明確證稱
    因為伊追上乙○○時，乙○○身上就沒有穿上衣，只有穿短褲、打赤腳，並且伊
    還有與乙○○面對面說一起去派出所，該處所又有路燈，所以伊有看清楚乙○○
    的長相等語。證人庚○○則於警訊、本院調查時證稱伊當天凌晨本來在睡覺，後
    來伊之兄將伊叫醒，說要幫鄰居抓小偷，伊跑出去後就看到一輛藍色的小貨車，
    該車載有三片白鐵門，是停在龍新路口橋頭附近，後來就在小貨車停放的地點，
    告訴人己○○向伊說有一個竊賊（按即被告乙○○）本來被己○○抓住，但是又
    逃走了，該竊賊沿著溪流逃走，伊就和己○○騎機車到橋頭上方，下車進到溪流
    內去找，後來是伊先發現竊賊，並高喊發現竊賊，這時該竊賊本來作勢要拿石頭
    打伊，是告訴人己○○之子戊○○叫該竊賊把石頭放下，該竊賊才把石頭放下，
    該竊賊有向伊解釋說是和朋友來捉飛鼠的，後來警察就過來把該名竊賊逮捕等語
    。證人戊○○則於警訊時證稱伊聽到伊父己○○喊捉小偷，就參與捉小偷行列，
    伊父在前面追，伊趕上伊父時，發現有二名竊賊沿龍新公路由新埔往龍潭方向逃
    亡，後來其中一名竊賊往澢滴水方向逃，另一名往公路下方之溪流林地逃，伊會
    同警方沿龍新公路旁林地和溪流尋找，迄凌晨五時四十分左右，聽到證人庚○○
    喊發現竊賊（即被告乙○○）躲在溪流內，伊馬上趕過去，發現該竊賊手持石頭
    要丟庚○○，伊請該竊賊放下石頭，並會同警方將該竊賊帶回派出所等語。復查
    ，被告乙○○在警訊中辯稱九十年八月廿六日伊是與被告甲○○、丁○○共三人
    在甲○○家中喝酒，酒後再去新埔找朋友，回程到龍潭三和村，因其酒醉就先下
    車云云，顯與其在偵查中、本院調查時所述之右開當日行程不符，再參之被告乙○○自稱於半夜在溪流中徒步十餘公里（新埔到龍潭三和村）亦與常情不符，而
    證人庚○○復證稱其在溪流中發現被告乙○○時，乙○○有向其解釋說是和朋友
    來捉飛鼠的，被告乙○○向證人庚○○之該項解釋更與被告乙○○嗣後在警、訊
    、本院調查時之右開各項辯詞扞挌。又查，本案承辦警員丙○○於九十年八月廿
    七日中午作完被告乙○○之筆錄準備將乙○○由平鎮分局三和派出所移送平鎮分
    局三組時，被告丁○○前來該派出所，向丙○○警員陳稱一人做事一人當，要求
    放乙○○走，並說白鐵門是其所竊，非乙○○所竊，此業據警員丙○○於偵查時
    證述明確，並提呈警製書面報告一紙在卷可稽，被告丁○○若未參與竊案，則何
    以知曉本案涉及白鐵門之竊案？並向丙○○警員自承本案為其所犯？又被告丁○○辯稱伊於九十年八月二十六日與甲○○回甲○○位在龍潭中興路之居所後沒有
    再出門云云，然警員丙○○於偵查時證稱伊於九十年八月廿七日上午九時餘有到
    被告甲○○位在龍潭中興路之居所，見到甲○○之家人及丁○○之太太，渠等家
    人都說甲○○、丁○○自昨晚出門後即未返家等語，可見被告丁○○所稱九十年
    八月廿六日返家後未再出門云云，核屬虛妄。綜上，被告乙○○、丁○○前開所
    辯無非臨訟卸責之詞，不足採信，此外，復有贓物領據一紙附卷可憑，渠二人之
    犯行均足堪認定。末以，被告丁○○經本院送請法務部調查局測謊，該局鑑定其
    陳稱「未偷告訴人家的鐵門」之時，呈情緒波動反應，研判有說謊，亦與本院前
    開認定相符，併此敘明。
二、核被告乙○○、丁○○所為，均係犯刑法第三百二十一條第一項第四款之結夥三
    人以上竊盜罪。其二人與另一姓名年籍不詳之成年男子，具有共同之犯意聯絡、
    行為分擔，為共同正犯。爰審酌被告乙○○、丁○○之犯罪手段、所竊得財物之
    價值、犯後態度不佳等一切情狀，量處如主文所示之刑，並諭知易科罰金之折算
    標準。原審據予論罪科刑本非無見，惟原判決引用檢察官簡易判決處刑書，而由
    該簡易判決處刑書之犯罪事實欄及證據並所犯法條欄觀之，該簡易判決處刑書認
    同案被告甲○○即係與被告乙○○、丁○○共犯本案之共犯（即本判決前開所指
    駕駛未掛車牌之呂美容所有之自用小貨車之另一姓名年籍不詳之成年男子），然
    本院則認尚無證據證明被告甲○○係該名共犯（詳見附件即本院九十二年七月四
    日所為九十二年度簡上字第三七號被告甲○○之無罪判決），原判決認定之事實
    自屬有誤，因之，被告乙○○、丁○○上訴意旨謂渠等未犯本件竊案云云雖無理
    由，然原判決既有可議，自應由本院將原判決有關被告乙○○、丁○○部分撤銷
    改判如上。
據上論斷，依刑事訴訟法第四百五十五條之一第三項、第三百六十九條第一項前段、
第三百六十四條、第二百九十九條第一項前段，刑法第三百二十一條第一項第四款、
第四十一條第一項前段，罰金罰鍰提高標準條例第二條，判決如主文。
本案經檢察官何嘉仁到庭執行職務
中      華      民      國      九十二    年    七      月      四      日
                                臺灣桃園地方法院刑事第一庭
                                      審判長法  官    吳  爭  奇
                                            法  官    黃  淑  梅
                                            法  官    曾  雨  明
右正本證明與原本無異。
不得上訴。
                                            書記官    戴  育  萍
中        華        民        國    九十二    年    七    月     七     日
附論罪科刑依據之法條：
刑法第三百二十一條第一項第四款
犯竊盜罪而有左列情形之一者，處六月以上、五年以下有期徒刑：
  四、結夥三人以上而犯之者。
附件：


司法院資訊處製作；財團法人民間司法改革基金會備份。
